---
title: "Recommender Systems - Mini-Challenge 2"
author: "Ricchard Nef, Mojzis Masár"
date: "4/27/2022"
output: html_document
---

## Ablauf
## 1. Teil
### 1.1 Einlesen von MovieLense
```{r libaries import,include=FALSE}
data(MovieLense)
library(recommenderlab)
library(tidyverse)
library(ggplot2)
library(plotly)
library(fmsb)
data("MovieLense")
```
Es werden die nötigsten Libraries eingelesen


```{r a1_1, include=FALSE}
ratings <- as(MovieLense, 'data.frame')
users <- as(MovieLenseUser, 'data.frame')
movies <- as(MovieLenseMeta, 'data.frame')
```
Der Datensatz wird in seine Bestandteile aufgeteilt. Bei `ratings` haben wir pro
User und Film eine einzige Beweertung. 
Unter `users` haben wir zusätzliche Informationen zu jedem User, wie sein Alter, 
Beruf, Geschlecht und Wohnort. In unserer Analyse sind diese Daten nicht weiter 
relevant. 
Beim Datensatz `movies` interesieren uns die Genres, welche in der weiteren 
Analyse von grossem Wert sein werden.


### 1.2 Binäre User-Liked-Items Matrix für alle Nutzer erzeugen.
```{r a1_2_1}
# binary liked-items matrix
bin_rating_matrix <- ratings %>%
    mutate(rating = ifelse(ratings$rating > 3, 1, 0)) %>%
        pivot_wider(id_cols = "user",names_from = "item", values_from = "rating")
# set index
row.names(bin_rating_matrix) <- bin_rating_matrix$user
# drop user column
bin_rating_matrix[1] <- NULL

```
Im gesamten MovieLense Datensatz haben wir `r dim(users)[1]` Personen und 
`r dim(movies)[1]` Filme. 
In diesem Script haben wir uns entschieden, dass Filme mit ener Bewertung über 3
als gut Bewertet werden (1) und die anderen nicht (0). Das brauchen wir um zu 
wissen, welche Filme dem Nutzer gefallen und nicht. Wenn man diesen Wert zu weit 
runter setzt, kann es sein, dass man zu viele Empfehlungen bekommet und so die
minimale Ähnlichkeit abnimmt. Um diesen Defizit zu umgehen, muss man ein 
Gleichgewicht finden zwischen Über- und Unterbeweertung der Ratings. 


### 1.3.Dimension der User-Liked-Items Matrix prüfen und ausgeben.
```{r a1_3}
# dimensions of the liked-items matrix
dim(bin_rating_matrix)
```
Wir überprüfen nun ob die neue binäre Tabelle weiterhin das richtigen Ausmass
behält und keine Filme oder User verloren gegangen sind. Da wir sehen, dass die
Matrix immeer noch `r dim(bin_rating_matrix)[1]` x `r dim(bin_rating_matrix)[2]` 
ist, können wir unbesorgt weiterfahren. 


### 1.4.Movie-Genre Matrix für alle Filme erzeugen.
```{r a1_4}
# movie-genre matrix
movies_genre <- movies
rownames(movies_genre) <- movies_genre$title
movies_genre <- movies_genre %>%
  select(-c(year, url, title))

movies_genre <- as.matrix(movies_genre)
```
Wir nehemn in diesem Schritt die `movies` Tabelle und werfen alle Variablen raus, 
welche uns nicht mehr von Nutzen sind. Das ist das Erscheinungsjahr und die 
[Webseite der Bewertungen und Informationen][http://us.imdb.com]. des jeweiligen
Filmes. Zusätzlich haben wir den Namen der Filme als Zeilennamen konfiguriert. 


### 1.5.Dimension der Movie-Genre Matrix prüfen und ausgeben.
```{r a1_5}
# dimensions of the movie-genre matrix
dim(movies_genre)
```
Diese neue Matrix hat eine Dimension von `r dim(movies_genre)[1]` x `r dim(movies_genre)[2]`. 
Diese Zahlen zeigen uns, dass wir in dieser Tabelle alle `r dim(movies_genre)[1]` 
Filme mit `r dim(movies_genre)[2]` verfügbaren Genres haben.


### 1.6 Anzahl unterschiedlicher Filmprofile bestimmen und visualisieren.
```{r a1_6}
gen_pro <- as.data.frame(movies_genre)
gen_pro <- map2_df(gen_pro, colnames(gen_pro), ~  c(NA, .y)[.x +1]) 
#set names instead of value 1

gen_pro <- gen_pro %>% 
  group_by_all() %>% #group all possible film-profiles
  summarize(count = n()) %>%
  arrange(desc(count)) %>% 
  ungroup()

namen = names(gen_pro)[-20]

film_profil <- gen_pro %>%
  mutate_at(vars(namen), as.character) %>% 
  unite(Profile, namen, sep="-",na.rm=TRUE) %>% #set variable with combined names
  mutate(Profile=ifelse(Profile %in% head(Profile, 30),
                        Profile, "Others combined" )) %>% 
  mutate(Profile=factor(Profile, levels=unique(Profile))) %>% 
  group_by(Profile) %>% 
  summarize(count=sum(count))

film_profil$Profile <- as.character(film_profil$Profile)

film_profil <- film_profil %>% arrange(Profile)

ggplot(film_profil)+
  geom_col(aes(x=film_profil$count, 
               y=film_profil$Profile, 
               fill=factor(ifelse(Profile=="Others combined", 
                                  "Others combined", "Profile"))),
           show.legend = FALSE)+
  scale_fill_manual(name="Profile", values = c("red", "grey50"))+
  scale_y_discrete(limits=rev)+
  labs(x="Anzahl Filme", 
       y="", 
       title = "Verteilung der Filme nach Genre-Kombination", 
       subtitle = paste("(Top-30 Kombinationen von insgesamt", dim(gen_pro)[1],
       ")"))
```

Es gibt insgesamt `r dim(film_profil)[1]` unterschiedliche Filmprofile.

Man kann sehen, dass das am meisten vorkommente Genre-Profil Drama ist mit 
`r film_profil[[2]][21]` Vorkommnissen, gefolgt von Comedy mit 
`r film_profil[[2]][12]`. Die restliche 186 Genre-Profile, welche nicht mehr auf 
dieser Visualisierung vorzufinden sind, kommen insgesamt `r film_profil[[2]][28]`
mal vor.


### 1.7.User-Genre-Profil Matrix mit Nutzerprofilen im Genre-Vektorraum erzeugen.
```{r a1_7}
# user-genre-profile matrix
bin_rating_matrix_1_7 <- as.matrix(bin_rating_matrix) %>% 
  replace(is.na(.), 0)

user_genre <-  bin_rating_matrix_1_7 %*% movies_genre

head(user_genre, 3)
```
In dieser Matrix sieht man wie viele Genres jede Person gesehen hat. Mit dieser
Matrix haben wir ein Profil von jeder Person und können so sehen, wer wem 
ähnlich ist und dementsprechend Filme empfehlen. Bei diesen drei Personen sieht 
man, dass sie recht unterschiedlich sind. Wärend wir von der ersten Person ein 
recht eindeutiges Profil haben ( Sie hat eine Vorliebe für Drama, Comedy und 
Action, geniesst aber gerne einen Romantischen Abend mit ihrem Partner), können 
wir von der dritten Person nur sagen, dass sie eine Tendenz für Drama, Mystery 
und Thriller hat. Im Verhältnis zu der Menge der Filme die sie geschaut hat, 
können wir aber noch kein klares Profil erkennen. 


### 1.8.Dimension der User-Genre-Profil Matrix prüfen und ausgeben.
```{r a1_8}
# dimensions of the user-genre-profile matrix
dim(user_genre)
```
Hier sehen wir nochmals, dass diese Matrix alle `r dim(user_genre)[1]` Kunden 
beinhaltet sowie alle `r dim(user_genre)[2]` Genres.


### 1.9.Anzahl unterschiedlicher Nutzerprofile bestimmen, wenn Stärke der GenreKombination (a) vollständig bzw. (b) nur binär berücksichtigt wird
```{r a1_9_1}
# vollständig
rating_matrix <- ratings %>%
        pivot_wider(id_cols = "user",names_from = "item", values_from = "rating")
# set index
row.names(rating_matrix) <- rating_matrix$user
# drop user column
rating_matrix[1] <- NULL
```


```{r a1_9_2}
# vollständig
n_profile_v <- rating_matrix
```
Es gibt insgesamt `r sum(unique(n_profile_v))` unterschiedliche Nutzerprofile.

`
```{r a1_9_3}
# nur binär
n_profile_b <- bin_rating_matrix %>%
mutate(across(.cols = everything(), .fns = ~
  ifelse(.x > 3, 1, 0)))
```
Es gibt insgesamt `r sum(unique(n_profile_b))` unterschiedliche binäre Nutzerprofile.


## 2.Ähnlichkeit von Nutzern und Filmen

### 2.1.Cosinus-Ähnlichkeit zwischen User-Genre- und Movie-Genre-Matrix berechnen.

Funktion zur Berechnung von Cosinus-Ähnlichkeiten zweier Matrizen namens
calc_cos_similarity_twomtrx() implementieren, um Nutzerprofile
und Filme im Vektorraum der Genres zu vergleichen. Die richtige
Funktionsweise soll an einem einfachen Beispiel getestet und dokumentiert
werden.

```{r a2_1}
calc_cos_similarity_twomtrx <- function (user_genre, movies_genre) {
  # check dimensions
  if (dim(user_genre)[2] != dim(movies_genre)[2]) {
    stop("Dimensions of user_genre and movies_genre do not match")
  }
  
  #calculate cosine similarity between user-genre-profile matrix and movie-genre-profile matrix
  ug_2 <- user_genre*user_genre
  mg_2 <- movies_genre*movies_genre
  user_genre_norm <- user_genre / sqrt(rowSums(ug_2))
  movies_genre_norm <- movies_genre / sqrt(rowSums(mg_2))

  # calculate t crossproduct
  t <- tcrossprod(user_genre_norm, movies_genre_norm)
  return(t)
}
```


```{r a2_1_1}
(A <- matrix(c(1, 2, 0, 4), nrow = 2, ncol = 2, byrow = TRUE))
(B <- matrix(c(1, 0, 0, 1), nrow = 2, ncol = 2, byrow = TRUE))

calc_cos_similarity_twomtrx(A, B)
```
Anhand dieses einfaches Beispieles können wir überprüfen, dass die Formel der 
Cosinus-Similarity richtig berechnet wird.
Wir werden die Formel dazu benutzen, die Cosinus-Similarity für alle Filme von 
allen User zu berechnen um in einem späteren Zeitpunk die besten herauszufiltern 
und somit gute Empfehlungen machen zu können. 


```{r a2_1_2}
# cosinus similarity between user-genre- and movie-genre-matrices
cos_2_1 <- calc_cos_similarity_twomtrx(user_genre, movies_genre)
```

### 2.2. Dimension der Matrix der Cosinus-Ähnlichkeiten von Nutzern und Filmen prüfen uns ausgeben.
```{r a2_2}
dim(cos_2_1)
```
Wir sehen anhand der Grösse der resultierenden Matzrix, dass wir für jede der 
`r dim(cos_2_1)[1]` Personen Werte über alle `r dim(cos_2_1)[2]` Filme haben


### 2.3. 5-Zahlen Statistik für Matrix der Cosinus-Ähnlichkeiten prüfen und 
ausgeben.
```{r a2_3}
q_cos <- quantile(cos_2_1,probs = c(0.25,0.5,0.75), na.rm = TRUE)
```
Der **minimale** Wert der Cosinus-Ähnlichkeitsmatrix beträgt `r min(cos_2_1, na.rm = TRUE)`.
Die **25-Perzentile** der Cosinus-Ähnlichkeitsmatrix liegt bei `r q_cos[[1]]`.
Der **Mittelwert** der Cosinus-Ähnlichkeitsmatrix ist `r q_cos[[2]]`.
Die **75-Perzentile** der Cosinus-Ähnlichkeitsmatrix liegt bei `r q_cos[[3]]`.
Der **maximale** Wert der Cosinus-Ähnlichkeitsmatrix beträgt `r max(cos_2_1, na.rm = TRUE)`.


### 2.4.Cosinus-Ähnlichkeiten von Nutzern und Filmen mit Dichteplot visualisieren.
```{r a2_4}
# Kernel Density Plot
cos_2_1_Nona <- cos_2_1 %>%
        replace(is.na(.), 0)

plot(density(cos_2_1_Nona), main="Verteilung der Werte der Cosinus-Similarity Matrix")

p0 <- round((sum(cos_2_1_Nona==0)/length(cos_2_1_Nona))*100, 2)
```

Bei der Grafik der Verteilung der Werte der Cosinus-Similarity Matrix ist zu 
beobachten, dass es eine Spitze gibt für die Bewertung 0. Dies kann davon 
kommen, dass viele Personen nur wenige Filme angeschaut haben. Daher werden für 
Filme welche ein völlig anderes Genre haben, eine Empfehlung von 0 oder sehr 
gering abgiebt. 
Insgesamt haben `r p0`% der Filme ein vorausgesagte Bewertung von 0.


### 2.5.Cosinus-Ähnlichkeiten von Nutzern und Filmen mit Dichteplot für Nutzer
“241”, “414”, “477”, “526”, “640” und “710” visualisieren.
```{r a2_5}
c241 <- 1664-rowSums(is.na(rating_matrix[241,]))
c414 <- 1664-rowSums(is.na(rating_matrix[414,]))
c477 <- 1664-rowSums(is.na(rating_matrix[477,]))
c526 <- 1664-rowSums(is.na(rating_matrix[526,]))
c640 <- 1664-rowSums(is.na(rating_matrix[640,]))
c710 <- 1664-rowSums(is.na(rating_matrix[710,]))

plot(density(cos_2_1_Nona[241,]), sub = paste(c241, "geschaute Filme"))
plot(density(cos_2_1_Nona[414,]), sub = paste(c414, "geschaute Filme"))
plot(density(cos_2_1_Nona[477,]), sub = paste(c477, "geschaute Filme"))
plot(density(cos_2_1_Nona[526,]), sub = paste(c526, "geschaute Filme"))
plot(density(cos_2_1_Nona[640,]), sub = paste(c640, "geschaute Filme"))
plot(density(cos_2_1_Nona[710,]), sub = paste(c710, "geschaute Filme"))
```

Anhand dieser Plots sieht man die Verteilung der vorergesagten Bewertungen 
sehen. In den Bewertungen an sich gibt es keinen Zusammenhang zwischen der 
Anzahl gesehener Filme und den Bewertungen. Man sieht jedoch ob ein Nutzer 
vorwiegend gute oder schlechte Bewertungen abgibt. 


# 3. Empfehlbare Filme

### 3.1 Bewertete Filme maskieren, d.h. “Negativabzug” der User-Items 
Matrixerzeugen, um anschliessend Empfehlungen herzuleiten.
```{r a3_1}
#negativabzug for recommendations
bin_rating_matrix_nabz <- bin_rating_matrix %>%
        replace(!is.na(.), FALSE) %>%
        replace(is.na(.), TRUE)

#Positivabzug for further analysis
bin_rating_matrix_pos <- bin_rating_matrix %>% 
        replace(!is.na(.), TRUE) %>% 
        replace(is.na(.), FALSE)
```


### 3.2 Zeilensumme des “Negativabzuges” der User-Items Matrix für die User 
“5”,“25”, “50” und “150” ausgeben.
```{r a3_2}
# calculate sum of not rated movies from costumer 5,25,50,150
bin_rating_matrix_nabz_sums <- bin_rating_matrix_nabz %>% 
  slice(c(5,25,50,150)) %>% 
  rowSums()

bin_rating_matrix_nabz_sums
```
Diese Zahlen zeigen uns, dass diese Personen entsprechende Anzahl Filme *nicht* 
gesehen haben. 
Die Person 5 hat `r bin_rating_matrix_nabz_sums[1]` Filme nicht gesehen, Person
25 hat `r bin_rating_matrix_nabz_sums[2]` nicht gesehen etc..


### 3.3 5-Zahlen Statistik der Zeilensumme des “Negativabzuges” der User-Items Matrix bestimmen.
```{r a3_3}
# 5 number statistic of bin_rating_matrix_nabz_sums_all
bin_rating_matrix_nabz_sums_all <- bin_rating_matrix_nabz %>% rowSums()
min_3_3 <- min(bin_rating_matrix_nabz_sums_all)
cat(" Min         = ",min_3_3,"\n")
q_3_3 <- quantile(bin_rating_matrix_nabz_sums_all,probs = c(0.25,0.5,0.75))
cat(" 25% quartil = ",q_3_3[1],"\n","Median      = ",q_3_3[2],"\n", "75% quartil = ",q_3_3[3],"\n")
max_3_3 <- max(bin_rating_matrix_nabz_sums_all)
cat(" Max         = ",max_3_3,"\n")
```
Diese Statistik zeigt, dass man der Person mit den meisten gesehenen Filmen immer noch `r min_3_3` Filme empfeheln könnte. Der Median liegt bei `r q_3_3[2]` was bedeutet, dass die Hälfte der Personen 64 oder weniger Filme gesehen haben. Die Person mit den wenigsten gesehenen Filmen hat lediglich 19 Filme gesehen. 


```{r 3_3_1}
boxplot(bin_rating_matrix_nabz_sums_all)
```

Der Boxplot zeigt nochmals, dass die hälfte der Personen zwischen 
148 und 32 Filme gesehen hat. 


# 4. Top-N Empfehlungen

### 4.1.Matrix für Bewertung aller Filme durch element-weise Multiplikation der 
Matrix der Cosinus-Ähnlichkeiten von Nutzern und Filmen und “Negativabzug” der 
User-Items Matrix erzeugen.
```{r a4_1}
cos_mol_nabz  <-  cos_2_1 * as.matrix(bin_rating_matrix_nabz)
cos_mol_pos   <-  cos_2_1 * as.matrix(bin_rating_matrix_pos)
#cos_mol_pos für spätere Analyse der Empfehlungen
```
Diese Matrizen zeigen uns die Vorhergesagte Bewertung für die Filme die noch 
nicht geschaut worden sind. Filme die die jeweilige Person bereits gesehen hat, 
wurden mit einer `0` codiert. Auf diese Matrix basiert die Auswahl der 
Empfehlungen. 


### 4.2.Dimension der Matrix für die Bewertung aller Filme prüfen.
```{r a4_2}
dim(cos_mol_nabz)
```
Die Dimension zeigt wieder, dass man für alle `r dim(cos_mol_nabz)[1]` Personen, 
`r dim(cos_mol_nabz)[2]` Filme hat. 


### 4.3.Top-20 Listen pro Nutzer extrahieren.
```{r a4_3}
topn <- 20
len <- dim(cos_mol_nabz)[1]

get_topn_recos <- function (m,u,n=topn){
  return(names(head(sort(m[u,],decreasing = TRUE),n)))
}

analyse_topn_recos <- function (m,n=topn,len=943){
  df <- data.frame(matrix(nrow = topn,ncol = len))
  for (user in 1:len){
    df[,user] <- get_topn_recos(m,user,n)
    }
  return (df)
}
top20_all <- analyse_topn_recos(cos_mol_nabz)
```
In der vorherigen Matrix haben wir alle Bewertungen für alle Filme evaluiert. Um
die besten Filme für jede Person herauszufinden, müssen wir die Bewertungen von 
jeder einzelenen Person der Grösse nach ordnen. 

```{r a4_3_1}
top20_all[1]
```
In dieser Tabelle sehen wir nun, dass z.B. der Person 1 entsprechende Filme 
empfohlen worden sind. 


### 4.4.Länge der Top-20 Listen pro Nutzer prüfen.
```{r a4_4}
summary(sapply(top20_all, n_distinct))
sum(is.na(top20_all)) #How many NA's are they?
apply(is.na(top20_all),1, which) #Reveal position of  NA's
top20_all$X685
```
Wenn wir die Länge der unterschiedlichen Empfehlungen pro User mit `sapply` 
ansehen, ist zu beachten, dass es mindestens ein User gibt, der in allen 
Vorhersagen nur NA's hat. Weiter können wir mit `sum` spezifizieren, dass es 
lediglich 20 NA's in der ganzen Tabelle hat. Mit `which` konnten wir nun 
herausfinden, dass der User `r apply(is.na(top20_all),1, which)[1]` statt 
Empfehlungen nur `NA`'s hat. In diesem Recommender bedeutet das, dass der User 
`r apply(is.na(top20_all),1, which)[1]` alle Filme bereits bewertet hat und wir 
ihm somit keine anderen empfehlen können.


### 4.5. Verteilung der minimalen Ähnlichkeit für Top-N Listen für N = 10, 20, 50 und 100 für alle Nutzer visuell vergleichen.
```{r a4_5}
topnlist <- c(10,20,50,100)

get_topn_recos_values <- function (m,u,n=top.n){
  return(head(sort(m[,u],decreasing = TRUE),n))
}

analyse_topn_recos_values <- function (m,n=top.n,len=943){
  df <- data.frame(matrix(nrow = top.n,ncol = len))
  for (user in 1:len){
    df[,user] <- get_topn_recos_values(m,user,n)
    }
  return (df)
}

for (i in 1:length(topnlist)){
  top.n <- topnlist[i]
  
  topN_all_values <- analyse_topn_recos_values(cos_mol_nabz)
  top_n_df <- stack(as.data.frame(topN_all_values))
  min_val <- as.numeric(tail(topN_all_values, 1))
  
  top_n_vis <- ggplot()+
    aes(min_val)+
    stat_bin(breaks=seq(0,1,0.02), fill="#69b3a8", color="#e9ecef", alpha=0.9)+
    labs(x = "Minimale Ähnlichkeit", 
         y = "Anzahl Filme", 
         title = paste("Minimale Similarity für Top-",top.n, "Empfehlungen"))
  
  print(top_n_vis)
}
```

In diesen 4 Grafiken kann man sehr schön sehen, dass die minimale Ähnlichkeit
mit steigendem Top-N Kriterium abnimmt. Das ist logisch, da die Empfehlungen mit
steigender Top-N Zahl abnimmt. 


### 4.6.Top-20 Empfehlungen für Nutzer “5”, “25”, “50” und “150” visuell evaluieren.
```{r a4_6, include=FALSE}
#function return number of genres in determined movies
genre_profile <- function (top20,filmgenres = movies){
  top20 <- as.data.frame(top20) %>% rename(title = top20)
  g_top20 <- semi_join(movies, top20, "title" = as.character(top20))
  genre_profile <- lapply(g_top20[4:22], sum)
  return (genre_profile)
}

#combines seen and predicted movies/genres into one df and plots each into
#geom_point.
top_n_eval <- function(user_recom, user, t=20){
  seen_vs_pred <- data.frame(
    genres=names(user_recom), 
    seen=as.numeric(user_recom[1,]),
    pred=as.numeric(user_recom[2,]) 
    )

  ggplot(seen_vs_pred) +
    geom_segment( aes(x=genres, xend=genres, y=seen, yend=pred), color="grey") +
    geom_point( aes(x=genres, y=seen), color=rgb(0.2,0.7,0.1,0.8), size=3 ) +
    geom_point( aes(x=genres, y=pred), color=rgb(0.7,0.2,0.1,0.8), size=3 ) +
    coord_flip()+
    theme(
      legend.position = "none",
      panel.border = element_blank()
      ) +
    labs( x= "",
          y = "Anzahl Genres", 
          title =paste("Anzahl Genres in den Top-", t, "Empfehlungen\nfür den 
                                                  User #", user), 
          subtitle = "Rot = Gesehen / Grün = Empfohlen ")
}

vorhersage_vs_gesehen <- function(matrix, user, top=20){
  matrix <- rbind(rep(top,5) , rep(0,5) , matrix)

  colors_border=c( rgb(0.2,0.5,0.5,0.7), rgb(0.8,0.2,0.5,0.7) , 
                   rgb(0.7,0.5,0.1,0.7) , rgb(0.6,0.2,0.1,0.7))
  colors_in=c( rgb(0.2,0.5,0.5,0.2), rgb(0.8,0.2,0.5,0.2) , 
               rgb(0.7,0.5,0.1,0.2) , rgb(0.6,0.2,0.1,0.2) )

#Spiderplot  
  radarchart( matrix  , axistype=1 ,
      pcol=colors_border , pfcol=colors_in , plwd=2 , plty=1,
      cglcol="grey", cglty=1, axislabcol="grey", caxislabels=seq(0,top,5), 
    cglwd=0.8, title = paste("Vorhegesagte vs gesehen Genres für User #", user),
      vlcex=0.8 
      )
  legend(x=1.3, y=1, legend = c("Vorhersage", "Gesehen"), bty = "n", pch=20, 
         col=colors_border , text.col = "black",
         cex=1.2, pt.cex=3)
}
#Cleveland plot
#combines functions to shorten the demand for future users and Top-N requests
prediction <- function(user, top=20, plot="cleveland"){ #top-20 as default
  pr <- get_topn_recos(cos_mol_nabz, user, top) #top-N recomendet movies
  sn <- get_topn_recos(cos_mol_pos, user, top) #top-N seen movies
  
  gp_pr <- genre_profile(pr) #genre profile recomendet movies
  gp_sn <- genre_profile(sn) #genre profile seen movies
  
  pr_sn <- bind_rows(gp_pr, gp_sn) #recommendet and seen movies
  rownames(pr_sn) <- c("Vorhersage", "Gesehen")
  
  if (plot == "cleveland"){
    top_n_eval(pr_sn, user, top) #pcleveland plot predicted vs seen movies
  } else if(plot == "spider"){
    vorhersage_vs_gesehen(pr_sn, user, top = top)
  }
   
}
```

```{r a4_6 u5}
prediction(5)
prediction(5, plot = "spider")
ggplotly(prediction(5))
```

Wir haben die Funktionen so combiniert, dass man zwischen einem Spiderplot und 
einem Clevelandplot auswählen kann. Am Clevelandplot sieht man besser die 
Differenzen wenn die Punkte auseinander liegen. Beim Spiderplot kann man mit den 
Überschneidungen besser sehen wie accurat die Vorhersage gemacht wurde. 
Der einfachhalber zeigen wir für die anderen Personen die Qulaität der 
Empfehlungen anhand des Clevelandplot. Wenn man den Clevelandplot mit ggplotly 
plotted kann man sogar die genaue Anzahl der Genres erfahren wenn man mit der
Maus drüber geht. 
Für die Person 5 sehen wir nun z.B. dass der Recommender richtig gesehen hat, 
dass die Person gerne Comedy schaut und ihr entsprechen auch am meisten Comedy 
empfohlen. Es fällt auf, dass wenn diese Person ein Genre weniger als 2 mal 
gesehen hat, es ihm eher nicht mehr empfohlen wird. Es ist aber interesant zu 
sehen, dass der Recommender weniger Sci-Fi empfohlen hat. 

```{r a4_6_2}
prediction(25)
prediction(50)
prediction(150)
```

Bei den restlichen 3 Perosnen haben wir ein ähnliches Szenario. Es ist jedoch 
schön zu sehen, dass wir mit der Perosn 50 einen Romatiker haben. 


### 4.7.Für Nutzer “133” und “555” Profil mit Top-N Empfehlungen für 
N = 20, 30, 40, 50 analysieren, visualisieren und diskutieren.
```{r a4_7_1}
prediction(133, 20)
prediction(133, 30)
prediction(133, 40)
prediction(133, 50)
```

Die Person 133 hat einen interesanten recommender. Es werden Ihr nur Drama und 
Comedy empfohlen. Das ist soweit verwunderlich, da sie Action und Thriller fast 
gleich oft gesehen hat wie Comedy, diese ihr aber nicht mehr empfohlen werden.
Das kann vielleicht wegen den Filmprofile sein. Wir visualisieren hier die 
einzelnen Genres, haben aber gesehen, dass bei vielen Filmen 2 oder mehr Genres 
vorhanden sind. Dies könnte ein Grund für diese Erscheinung sein. 


```{r a4_7_2}
prediction(555, 20)
prediction(555, 30)
prediction(555, 40)
prediction(555, 50)
```

Die Person 555 hat ein sehr breites Profil.Hervorzuheben ist, dass mit 
steigenden Top-N weniger Thriller und mehr Comedy empfohlen werden.
Ausserdem schaut diese Person oder dieses Profil sehr viele unterschiedliche 
Genres. Das könnte damit zusammenhängen, dass es ein geteilter Account ist. 
